---
title: "Erwarteter Stromverbrauch im Kanton Basel-Stadt"
author: "José A.F. Monteiro und Tobias Erhardt"
date: "28.08.2023 (letzte Veränderung am `r format(Sys.time(), '%d.%m.%Y')`)" 
output: bookdown::html_document2
---

```{r setup, include = FALSE, message=FALSE, warning=FALSE, echo=FALSE}
knitr::opts_chunk$set(message=FALSE, warning=FALSE, echo=TRUE)
knitr::knit_hooks$set(inline = function(x) {
  prettyNum(x, big.mark=" ")
})
```

<br>
<br>

## Libraries

```{r message=FALSE, warning=FALSE}

library(httr)
library(data.table)
library(dplyr)
library(lubridate)
library(knitr)
library(highcharter)
library(DT)
library(caret)
library(tibble) 
library(rsample)   
library(jtools)
library(tidyr)

```

# Daten importieren und vorbereiten

## Meteorologische Daten

```{r message=FALSE, warning=FALSE}

fread("https://data.geo.admin.ch/ch.meteoschweiz.klima/nbcn-tageswerte/nbcn-daily_BAS_previous.csv", sep = ";", colClasses = c("character", "Date", rep("numeric", 10))) %>%
  mutate(
    timestamp = as.POSIXct(
      paste0(
        substr(date, 1, 4),
        "-",
        substr(date, 5, 6),
        "-",
        substr(date, 7, 8),
        " 00:00:00"),
      , format="%Y-%m-%d %H:%M:%S"
    )
  ) %>%
  mutate_at(c("gre000d0", "hto000d0", "nto000d0", "prestad0", "rre150d0", "sre000d0", "tre200d0", "tre200dn", "tre200dx", "ure200d0"), as.numeric) %>%
  bind_rows(
    # fread("test2.csv", sep = ";", colClasses = c("character", "Date", rep("numeric", 10))) %>%
    fread("https://data.geo.admin.ch/ch.meteoschweiz.klima/nbcn-tageswerte/nbcn-daily_BAS_current.csv", sep = ";", colClasses = c("character", "Date", rep("numeric", 10))) %>%
      mutate(
        timestamp = as.POSIXct(
          paste0(
            substr(date, 1, 4),
            "-",
            substr(date, 5, 6),
            "-",
            substr(date, 7, 8),
            " 00:00:00"),
          , format="%Y-%m-%d  %H:%M:%S", tz="Europe/Berlin"
        )
      ) %>%
      mutate_at(c("gre000d0", "hto000d0", "nto000d0", "prestad0", "rre150d0", "sre000d0", "tre200d0", "tre200dn", "tre200dx", "ure200d0"), as.numeric)
  ) %>%
  relocate(timestamp) %>%
  select(-c(date, `station/location`)) %>%
  mutate(
    year = as.numeric(substr(timestamp, 1, 4)),
    month = as.numeric(substr(timestamp, 6, 7)),
    day = as.numeric(substr(timestamp, 9, 10))
  ) %>%
  data.frame() %>%
  assign("meteo", ., inherits = TRUE)

```

```{r fig.cap="Lufttemperatur seit 1864."}
meteo %>%
         mutate(Date=as.Date(timestamp)) %>%
           select(Date, max_temp = tre200dx, min_temp = tre200dn, mean_temp = tre200d0) %>%
           filter(year(Date)>1970) -> temp

highchart(type = "stock") %>% 
  hc_add_series(type = "line", 
                data = temp, 
                hcaes(Date, mean_temp), 
                color = "#B00000",
                tooltip = list(pointFormat = "Tagesmittel: {point.mean_temp:.1f} C"),
                size = 0.15) %>%
  hc_add_series(type = "line", 
                data = temp, 
                hcaes(Date, max_temp), 
                color = "#661200",
                tooltip = list(pointFormat = "Tagesmaximum: {point.max_temp:.1f} C"),
                size = 0.15) %>%
  hc_add_series(type = "line", 
                data = temp, 
                hcaes(Date, min_temp), 
                color = "#DC440E",
                tooltip = list(pointFormat = "Tagesminimum: {point.min_temp:.1f} C"),
                size = 0.15) %>%
  hc_rangeSelector(verticalAlign = "bottom",
                   selected = 1) %>%
  hc_xAxis(title = list(text = "")) %>%
  hc_yAxis(title = list(text = ""), opposite = F)

```


<br>
<br>

## Stromverbrauchs-Daten

```{r message=FALSE, warning=FALSE}

httr::GET("https://data.bs.ch/explore/dataset/100233/download/?format=csv&timezone=Europe%2FBerlin")  %>%
  content(., "text") %>%
  fread(sep=";", colClasses = c(timestamp_interval_start_text = "character")) %>%
  select(timestamp = timestamp_interval_start_text, netzlast_kwh = stromverbrauch_kwh, grundversorgte_kunden_kwh, freie_kunden_kwh) %>%
  arrange(timestamp) %>%
  mutate(
    year = as.numeric(substr(timestamp, 1, 4)),
    month = as.numeric(substr(timestamp, 6, 7)),
    day = as.numeric(substr(timestamp, 9, 10))
  ) %>%
  group_by(year, month, day) %>%
  filter(year > 2011) %>%
  summarise(netzlast_kwh = sum(netzlast_kwh, na.rm = T),
            grundversorgte_kunden_kwh = sum(grundversorgte_kunden_kwh, na.rm = T),
            freie_kunden_kwh = sum(freie_kunden_kwh, na.rm = T)) %>%
  ungroup() %>%
  mutate(timestamp = as.POSIXct(
    paste0(year, "-", month, "-", day, " 00:00:00"), format="%Y-%m-%d  %H:%M:%S", tz="Europe/Berlin")
  ) %>%
  assign("strom_daily", ., inherits = TRUE)


```

<br>
<br>

```{r fig.cap="Täglicher Stromverbrauch seit 2012."}

highchart(type = "stock") %>% 
  hc_add_series(strom_daily %>%
         mutate(Date=as.Date(timestamp),
                netzlast_kwh = netzlast_kwh/1000000), 
         type = "line", 
         hcaes(Date, netzlast_kwh), 
         color = "#923F8D",
         tooltip = list(pointFormat = "Stromverbrauch: {point.netzlast_kwh:.2f} GWh"),
         size = 0.15) %>%
  hc_rangeSelector(verticalAlign = "bottom",
                   selected = 1) %>%
  hc_xAxis(title = list(text = "")) %>% 
  hc_yAxis(title = list(text = ""), opposite = F)

```


<br>
<br>

## Feiertage, Ferien und Veranstaltungen

```{r message=FALSE, warning=FALSE}

httr::GET("https://data.bs.ch/explore/dataset/100074/download/?format=csv&timezone=Europe%2FBerlin") %>%
  content(., "text") %>%
  fread(sep=";") %>%
  select(tag_datum, name, code, kategorie_name) %>%
  filter(name != "Fasnachtsmontag", name != "Fasnachtsmittwoch", name != "Dies Academicus") %>%
  filter(!(tag_datum == "2008-05-01 00:00:00" & name == "Tag der Arbeit")) %>% # Tag der Arbeit doubles with Auffahrt
  filter(kategorie_name %in% c("Feiertag", "Ferien") | code == "herbstm") %>%
  filter(name != "Semesterferien") %>%
  assign("rd_veranst", ., inherits = TRUE)

rd_veranst %>%
  data.frame() %>%
  mutate(Herbstmesse = if_else(code == "herbstm", "Herbstmesse", "")) %>%
  select(tag_datum, Herbstmesse) %>%
  filter(Herbstmesse != "") %>%
  full_join(
    rd_veranst %>%
      mutate(Feiertage = if_else(kategorie_name == "Feiertag", name, "")) %>%
      select(tag_datum, Feiertage) %>%
      filter(Feiertage != ""),
    by = "tag_datum"
  ) %>%
  full_join(
    rd_veranst %>%
      mutate(Ferien = if_else(kategorie_name == "Ferien", name, "")) %>%
      select(tag_datum, Ferien) %>%
      filter(Ferien != ""),
    by = "tag_datum"
  ) %>%
  mutate(timestamp = as.POSIXct(tag_datum, tz="Europe/Berlin")) %>%
  filter(year(timestamp) > 2011) %>%
  select(timestamp, Herbstmesse, Feiertage, Ferien) %>%
  mutate(
    year = lubridate::year(timestamp),
    month = lubridate::month(lubridate::floor_date(timestamp, "month")),
    day = lubridate::day(lubridate::floor_date(timestamp, "day"))
  ) %>%
  data.frame() %>%
  assign("Veranstaltungen", ., inherits = TRUE)

rm(events, rd_veranst)

```

<br>
<br>

## Datensätze zusammenfügen

```{r message=FALSE, warning=FALSE}
meteo %>%
  full_join(Veranstaltungen %>%
              select(-timestamp), by = c("year" = "year", "month" = "month", "day" = "day")) %>%
  full_join(strom_daily %>%
              select(-timestamp), by = c("year" = "year", "month" = "month", "day" = "day")) %>%
  # mutate(weekday = lubridate::wday(timestamp, label = TRUE, abbr = TRUE, locale="German_Germany"),
  #        daytype = if_else(weekday %in% c("So", "Sa"), "Wochenende", "Werktage")) %>%
  mutate(weekday = factor(lubridate::wday(timestamp), ordered=FALSE),
         daytype = if_else(weekday %in% c(1,7), "Wochenende", "Werktage")) %>%
  mutate(Covid19_Lockdown = if_else(timestamp < as.POSIXct("2020-03-15", format="%Y-%m-%d"), 0, 
                                    if_else(timestamp > as.POSIXct("2020-05-10", format="%Y-%m-%d"), 0, 1))
  ) %>%
  relocate(timestamp, netzlast_kwh, grundversorgte_kunden_kwh, freie_kunden_kwh) %>%
  filter(year(timestamp) > 2011) %>%
  mutate(HGT = if_else(tre200d0 <= 12, 20-tre200d0, 0)) %>%
  mutate(Herbstmesse = if_else(is.na(Herbstmesse), "No", Herbstmesse),
         Feiertage = if_else(is.na(Feiertage), "No", Feiertage),
         Ferien = if_else(is.na(Ferien), "No", Ferien),
         HGT_sq = HGT^2) %>%
  drop_na() %>%
  mutate(time = as.Date(timestamp, tz = 'Europe/Berlin')) %>%
  select(-timestamp) %>%
  relocate(time) %>%
  assign("Data", ., inherits = TRUE)

Data %>%
  mutate(time = as.Date(time),
         Feiertage_dummy = if_else(Feiertage == "No", 0, 1),
         Ferien_dummy = if_else(Ferien == "No", 0, 1),
         Herbstmesse_dummy = if_else(Herbstmesse == "No", 0, 1),
         Wochenende_dummy = if_else(daytype == "Werktage", 0, 1),
         Mo_dummy = if_else(weekday == 2, 1, 0),
         Di_dummy = if_else(weekday == 3, 1, 0),
         Mi_dummy = if_else(weekday == 4, 1, 0),
         Do_dummy = if_else(weekday == 5, 1, 0),
         Fr_dummy = if_else(weekday == 6, 1, 0),
         Sa_dummy = if_else(weekday == 7, 1, 0),
         So_dummy = if_else(weekday == 1, 1, 0),
         time_num = as.numeric(time),
         Neujahrstag_dummy = if_else(Feiertage == "Neujahrstag", 1, 0),
         Karfreitag_dummy = if_else(Feiertage == "Karfreitag", 1, 0),
         Ostersonntag_dummy = if_else(Feiertage == "Ostersonntag", 1, 0),
         Ostermontag_dummy = if_else(Feiertage == "Ostermontag", 1, 0),
         Tag_der_Arbeit_dummy = if_else(Feiertage == "Tag der Arbeit", 1, 0),
         Auffahrt_dummy = if_else(Feiertage == "Auffahrt", 1, 0),
         Pfingssonntag_dummy = if_else(Feiertage == "Pfingssonntag", 1, 0),
         Pfingstmontag_dummy = if_else(Feiertage == "Pfingstmontag", 1, 0),
         Bundesfeiertag_dummy = if_else(Feiertage == "Bundesfeiertag", 1, 0),
         Heiligabend_dummy = if_else(Feiertage == "Heiligabend", 1, 0),
         Weihnachten_dummy = if_else(Feiertage == "Weihnachten", 1, 0),
         Stephanstag_dummy = if_else(Feiertage == "Stephanstag", 1, 0),
         Silvester_dummy = if_else(Feiertage == "Silvester", 1, 0),
         Weihnachtsferien_dummy = if_else(Feiertage == "Weihnachtsferien", 1, 0),
         Fasnachtsferien_dummy = if_else(Feiertage == "Fasnachtsferien (Sportferien)", 1, 0),
         Osterferien_dummy = if_else(Feiertage == "Osterferien (Frühlingsferien)", 1, 0),
         Sommerferien_dummy = if_else(Feiertage == "Sommerferien", 1, 0),
         Herbstferien_dummy = if_else(Feiertage == "Herbstferien", 1, 0),
         tre200d0_sq = tre200d0^2
  ) %>%
  dplyr::select(-c(grundversorgte_kunden_kwh, freie_kunden_kwh, year, month, day, Herbstmesse, Feiertage, Ferien, daytype, weekday)) %>%
  mutate(
    Ettape = case_when(
      time < as.Date("2022-07-01") ~ "Train",
      time >= as.Date("2022-07-01") & time < as.Date("2023-05-01") ~ "Test",
      time >= as.Date("2023-05-01") ~ "Prognose"
    )
  ) %>%
  slice(1:(n() - 1)) %>%
  assign("Data_selec", ., inherits = TRUE)



```

<br> <br>

# OLS Regression

```{r message=FALSE, warning=FALSE}

Data_selec_model <- Data_selec %>%
  filter(time < as.Date("2024-10-31"))

set.seed(12345)

inTraining <- createDataPartition(Data_selec_model$netzlast_kwh, p = .7, list = FALSE)
training <- Data_selec_model[ inTraining,]
testing  <- Data_selec_model[-inTraining,]

fitControl <- trainControl(method = "repeatedcv",
                           number = 10,
                           repeats = 10)


set.seed(54321)
ols_Fit1 <- train(netzlast_kwh ~ time_num + I(time_num^2) + Di_dummy + Mi_dummy + Do_dummy + Fr_dummy + Sa_dummy + So_dummy + gre000d0 + hto000d0 + 
                    nto000d0 + prestad0 +
                    rre150d0 + sre000d0 + tre200d0 + I(tre200d0^2) + 
                    tre200dn + tre200dx +
                    ure200d0 + Covid19_Lockdown + HGT + I(HGT^2) + Neujahrstag_dummy + Karfreitag_dummy + 
                    # Ostersonntag_dummy + 
                    Ostermontag_dummy + Tag_der_Arbeit_dummy + Auffahrt_dummy + 
                    Pfingssonntag_dummy +
                    Pfingstmontag_dummy + Bundesfeiertag_dummy + Heiligabend_dummy + Weihnachten_dummy + Stephanstag_dummy + Silvester_dummy + Ferien_dummy + 
                    time_num * Wochenende_dummy + 
                    Neujahrstag_dummy * Wochenende_dummy +
                    Tag_der_Arbeit_dummy * Wochenende_dummy +
                    Bundesfeiertag_dummy  * Wochenende_dummy +
                    Heiligabend_dummy * Wochenende_dummy +
                    Stephanstag_dummy * Wochenende_dummy,
                  data = training, 
                  method = "lm",
                  trControl = fitControl,
                  verbose = TRUE)

# ols_Fit1
# ols_Fit1$resample
# summary(ols_Fit1)

```

## Leistung cross-validation


```{r }
ols_Fit1$results %>% 
  round(digits = 3) -> ols_Fit1$results


data.frame(
  RMSE = paste0(ols_Fit1$results[2], " &pm; ", ols_Fit1$results[5]),
  Rsquared = paste0(ols_Fit1$results[3], " &pm; ", ols_Fit1$results[6]),
  MAE = paste0(ols_Fit1$results[4], " &pm; ", ols_Fit1$results[7])
) %>%
  kable()

```

## Endgültiges Modell

```{r message=FALSE, warning=FALSE}

final_model <- lm(netzlast_kwh ~ time_num + I(time_num^2) + Di_dummy + Mi_dummy + Do_dummy + Fr_dummy + Sa_dummy + So_dummy + gre000d0 + hto000d0 + nto000d0 + # prestad0 +
                    rre150d0 + sre000d0 + tre200d0 + I(tre200d0^2) + tre200dn + #tre200dx +
                    ure200d0 + Covid19_Lockdown + HGT + I(HGT^2) + Neujahrstag_dummy + Karfreitag_dummy + 
                    # Ostersonntag_dummy + 
                    Ostermontag_dummy + Tag_der_Arbeit_dummy + Auffahrt_dummy + 
                    Pfingssonntag_dummy +
                    Pfingstmontag_dummy + Bundesfeiertag_dummy + Heiligabend_dummy + Weihnachten_dummy + Stephanstag_dummy + Silvester_dummy + Ferien_dummy + 
                    time_num * Wochenende_dummy + 
                    Neujahrstag_dummy * Wochenende_dummy +
                    Tag_der_Arbeit_dummy * Wochenende_dummy +
                    Bundesfeiertag_dummy  * Wochenende_dummy +
                    Heiligabend_dummy * Wochenende_dummy +
                    Stephanstag_dummy * Wochenende_dummy,
                  data = Data_selec_model)


summ(final_model,
     model.info	= T,
     model.fit = F,
     digits = getOption("jtools-digits", 3),
     stars = T,
     robust=T
)


```

```{r echo=FALSE}

Data_selec_model %>%
  mutate(pred = predict(final_model, newdata = Data_selec_model)) %>%
  select(obs = netzlast_kwh, pred) %>%
  defaultSummary() %>%
  round(digits = 3) -> performance_model

data.frame(
  RMSE = performance_model[1],
  Rsquared = performance_model[2],
  MAE = performance_model[3]
) %>%
  kable(row.names = F, align = "lll") 

```
<br> <br>

```{r fig.cap="Effektiver und erwarteter täglicher Stromverbrauch."}

Data_selec %>%
  bind_cols(
    predict(final_model, Data_selec, interval = "prediction")
  ) %>%
  mutate(netzlast_kwh = netzlast_kwh/1000000,
         fit = fit/1000000,
         lwr = lwr/1000000,
         upr = upr/1000000) -> Data_model_ols




highchart(type = "stock") %>%
  hc_add_series(Data_model_ols, "line", hcaes(time, netzlast_kwh), color = "#008AC3",
       tooltip = list(pointFormat = "Effektiver Stromverbrauch: {point.netzlast_kwh:.2f} GWh",
                      shared = TRUE),
       zIndex = 1) %>%
  hc_add_series(Data_model_ols, "line", hcaes(time, fit), color = "#B375AB",
       tooltip = list(pointFormat = "Erwarteter Stromverbrauch: {point.fit:.2f} GWh",
                      shared = TRUE),
       zIndex = 2) %>%
  hc_add_series(Data_model_ols, type = "arearange",
                hcaes(x = time, low = lwr, high = upr),
                zIndex = 0,
                color = "#E7CEE2",
                tooltip = list(pointFormat = "95% Konfidenzintervall: {point.lwr:.2f} - {point.upr:.2f} GWh"), shared = TRUE
                ) %>%
  hc_xAxis(title = list(text = ""), opposite = FALSE) %>% 
  hc_yAxis(title = list(text = "")) %>%
  hc_plotOptions(series = list(marker = list(enabled = FALSE))) %>%
  hc_rangeSelector(selected = 0)


```




```{r}
write.csv2(Data_model_ols %>%
             mutate(vgl_real_minus_forecast = netzlast_kwh - fit) %>%
             select(
               time,
               stromverbrauch = netzlast_kwh,
               forecast = fit,
               vgl_real_minus_forecast,
               forecast_lowFI = lwr,
               forecast_highFI = upr
               ), 
           "100245_Strom_Wetter.csv", row.names=F, na = "") 

```

<br>
<br>
<br>


> ***Hinweis:*** Je nach Kombination von Betriebssystemen und Versionen
> von RStudio, R und den verwendeten Pakete können die Ergebnisse leicht
> von den publizierten Resultaten abweichen. Die angewendete Konfiguration 
> lautet:


<br>

```{r }

sessionInfo()

renv::snapshot()

```

